臺灣高雄地方法院刑事判決　　　　　　 100年度易字第1114號
公　訴　人　臺灣高雄地方法院檢察署檢察官
被　　　告　周銘祥
上列被告因竊盜案件，經檢察官提起公訴（99年度偵字第34975
號），本院判決如下：
    主  文
周銘祥犯竊盜未遂罪，累犯，處有期徒刑陸月，如易科罰金，以
新臺幣壹仟元折算壹日。
    事  實
一、周銘祥前因毒品危害防制條例案件，經本院以97年度簡上字
    第206 號判決，判處有期徒刑6 月確定，於民國98年7 月16
    日執行完畢。詎其仍不知悔改，於99年10月12日上午7 時30
    分許，見傅李元金所居住之高雄縣美濃鎮（現改制為高雄市
    美濃區，下同）福美路2 巷9 號後方平房房門未上鎖，竟基
    於意圖為自己不法所有之犯意，進入屋內（侵入住宅部分未
    據告訴）搜尋財物而著手行竊，惟因未發現值錢物品而未遂
    。期間適為傅李元金發現，乃以電話委請前里長報警，嗣警
    方據報前來，於同日上午8 時20分許，在距離前開平房10公
    尺之墳墓旁發現周銘祥，因而查悉上情。
二、案經傅李元金訴由高雄縣政府警察局（現改制為高雄市政府
    警察局）旗山分局報請臺灣高雄地方法院檢察署檢察官偵查
    起訴。
    理  由
壹、對於證據能力之判斷：按被告以外之人於審判外之言詞或書
    面陳述，除法律有規定者外，不得作為證據，刑事訴訟法第
    159 條第1 項定有明文。又被告以外之人於審判外之陳述，
    雖不符前4 條之規定，而經當事人於審判程序同意作為證據
    ，法院審酌該言詞陳述或書面陳述作成時之情況，認為適當
    者，亦得為證據。當事人、代理人或辯護人於法院調查證據
    時，知有第159 條第1 項不得為證據之情形，而未於言詞辯
    論終結前聲明異議者，視為有前項之同意，刑事訴訟法第15
    9 條之5 亦定有明文。本件告訴人傅李元金於警詢中之陳述
    ，為被告以外之人於審判外之言詞陳述，而檢察官及被告周
    銘祥就上開言詞陳述，未於本院審理過程中聲明異議，本院
    並審酌上開言詞陳述作成時之情況正常，且與本案相關之待
    證事實具有關連性，認適當作為證據，依前開刑事訴訟法第
    159 條之5 之規定，認上開言詞陳述具有證據能力。
貳、實體方面
一、訊據被告固不否認有於前開時、地為警查獲之情，然矢口否
    認有何竊盜犯行，辯稱：案發當天上午，因為伊友人鍾子期
    向伊要1 家資源回收場的電話，所以伊到鍾子期住處跟他講
    ，講完後要回家時，伊發現伊的機車壞掉，且當時伊又有吃
    安眠藥，無法牽車，所以先在警察找到伊的墳墓那邊睡覺，
    之後是警察來將伊叫醒。當天伊根本沒有進入告訴人住處行
    竊云云。經查：
（一）前揭犯罪事實，業據告訴人於警詢中證述：99年10月12日
      上午7 時30分許，伊在伊位於高雄縣美濃鎮○○路2 巷9
      號之住宅後方平房，見到1 名身穿黃色背心、身上有刺青
      的男子，在該處翻找物品，伊見狀之後，就打電話給老里
      長，請老里長報警。嗣警方到場四處尋找之後，在平房旁
      不遠處發現被告，而經伊指認的結果，被告就是上開到伊
      屋內翻找物品的男子無誤。又伊平房房門有關上，但沒上
      鎖，而伊屋內的物品，並未發現有失竊情形等語（見警卷
      第3 、4 頁、偵卷第41、42頁）明確，核與證人即查獲被
      告之警員李添榮於本院審理中證稱：案發當日上午，伊在
      執行備勤勤務時，同事接獲民眾報案，表示說告訴人的住
      處有竊賊，伊因而於5 、6 分鐘後到達告訴人住處為處理
      。而到告訴人住處時，並未發現竊賊在裡面，伊與里長及
      其他民眾就四處去找，之後見到被告從墳墓那邊走出來，
      看起來很緊張的樣子。又一開始見到被告時，被告上半身
      是打赤膊，之後則有穿上1 件黃色的背心等語（見本院2
      卷第21至23頁）相符，並有現場蒐證相片在卷可稽（見警
      卷第5 頁，相片上可見被告身體有刺青），堪認告訴人前
      揭證詞應與事實相符，足以採信。
（二）被告雖執前詞置辯，而證人鍾子期於本院審理中亦證稱：
      伊與被告是國中同學，99年年底某日下午，伊因為要問被
      告資源回收場的電話，所以被告有騎機車到伊住處找伊，
      而伊住處離福美路2 巷（即告訴人住處所在地）很近，過
      1 個橋就到了。又當天被告在伊住處待沒多久，離開的時
      間也是下午。過幾天後，被告再到伊住處時，有向伊表示
      其因竊盜案遭警察抓走，並說其先前從伊住處離開時，機
      車壞掉，所以停在附近休息云云（見本院2 卷第37至40頁
      ）。然查，被告前開辯詞，非但與證人李添榮於本院審理
      中證述：查獲當時，被告是自己從墳墓旁走出來，伊並沒
      有見到有人將被告叫醒等語（見本院2 卷第21、22頁），
      不相符合；且被告初於警詢中係陳稱：因為友人曾帶伊到
      查獲地點聊天，所以伊才會到查獲地點睡覺云云（見警卷
      第2 頁），嗣方執詞辯述如前，是其先後所述要有歧異；
      又依被告前揭辯詞，其係於案發當日「上午」前往證人鍾
      子期住處，而證人鍾子期卻稱被告係於某日「下午」至其
      住處，2 人就此所述顯有矛盾，已徵被告與證人鍾子期上
      開陳述難以遽信。再者，依據被告及證人鍾子期所述上開
      內容，被告於是日前往尋訪證人鍾子期之目的，僅在告知
      證人鍾子期某家資源回收場之電話號碼，準此，被告當以
      電話聯絡方式，告知證人鍾子期該事項即可，何需特地前
      往證人鍾子期住處？此實有違常情，益徵被告及證人鍾子
      期所言難以採認。此外，依據證人鍾子期於本院審理中所
      述，被告住處與證人鍾子期住處，走路僅約30分鐘即可到
      達（見本院2 卷第39頁），準此，即令被告之機車有損壞
      而無法騎乘之情形，衡情被告亦應返回住處再為休息，實
      無必要為在墳墓睡覺此一悖於常理之舉，由此亦足佐證被
      告所言難以採認。從而，證人鍾子期上開證述，要係迴護
      被告之詞，而被告前揭辯解，則屬事後卸責之詞，均無從
      採信。
（三）本件被告無法敘明其何以於前揭時間，前往其遭警方查獲
      之地點，而依告訴人上開證詞，其稱至其屋內翻找物品之
      男子，係穿黃色背心、身上有刺青等情，均與被告之特徵
      相符；又告訴人與被告並不相識乙情，業據告訴人於警詢
      中證述明確（見警卷第4 頁），則被告無故進入告訴人住
      處房屋翻找物品，當係基於竊取財物之意圖甚明。綜上，
      本件事證明確，被告前開犯行，足堪認定。
二、按行為後法律有變更者，適用行為時之法律。但行為後之法
    律有利於行為人者，適用最有利於行為人之法律，刑法第2
    條第1 項定有明文。查被告行為後，刑法第321 條第1 項業
    於100 年1 月26日修正公布，並於同年1 月28日施行。該項
    法定刑由原本之「6 月以上、5 年以下有期徒刑」，修正為
    「6 月以上、5 年以下有期徒刑，得併科新臺幣10萬元以下
    罰金」，且該條第1 項第1 款原係規定：「於夜間侵入住宅
    或有人居住之建築物、船艦，或隱匿其內而犯之者」，嗣修
    正為：「侵入住宅或有人居住之建築物、船艦或隱匿其內而
    犯之者」（即刪除「夜間」之限制，使日間侵入或隱匿其內
    者亦成立此加重竊盜罪名），故比較新、舊法之結果，被告
    行為後之法律不但加重刑罰，且擴大成立此加重竊盜罪之範
    圍，顯未較有利於被告，依據刑法第2 條第1 項前段之規定
    ，自應適用被告行為時即修正前之規定處斷。次按，關於竊
    盜行為之著手，係以行為人已否開始財物之搜尋為要件（最
    高法院94年度台上字第6989號判決意旨足參）。是核被告所
    為，係犯刑法第320 條第3 項、第1 項之竊盜未遂罪。被告
    有上述之前科紀錄乙情，有臺灣高等法院被告前案紀錄表在
    卷可稽，其受有期徒刑執行完畢，5 年內故意再犯本件最重
    本刑為有期徒刑以上之罪，為累犯，應依刑法第47條第1 項
    規定加重其刑。又被告係未遂犯，業如前述，爰依刑法第25
    條第2 項之規定，按既遂犯之刑減輕其刑，並依法先加後減
    之。爰審酌被告為貪圖不法利益，竟無故侵入他人住所，著
    手行竊他人財物，所為實無足取，且犯後矢口否認犯行，態
    度難認良好，惟念其並未竊得任何物品，致使告訴人受有財
    物損失，復參以其先前因犯竊盜案件經論罪科刑之次數等一
    切情狀，量處如主文所示之刑，並諭知易科罰金之折算標準
    ，以示懲儆。
據上論斷，應依刑事訴訟法第299 條第1 項前段，刑法第2 條第
1 項前段、第320 條第1 項、第3 項、第25條第2 項、第47條第
1 項、第41條第1 項前段，刑法施行法第1 條之1 ，判決如主文
。
本案經檢察官鄧藤墩到庭執行職務。
中    華    民    國   100    年    9     月    5     日
                  刑事第十七庭  法  官  陳君杰
以上正本證明與原本無異。
如不服本判決應於收受送達後10日內向本院提出上訴書狀，並應
敘述具體理由；如未敘述上訴理由者，應於上訴期間屆滿後20日
內向本院補提理由書（均須按他造當事人之人數附繕本）「切勿
逕送上級法院」。
中    華    民    國   100    年    9     月    5     日
                                書記官  紀龍年
附錄本案論罪科刑法條：
刑法第320 條
意圖為自己或第三人不法之所有，而竊取他人之動產者，為竊盜
罪，處5 年以下有期徒刑、拘役或5 百元以下罰金。
意圖為自己或第三人不法之利益，而竊佔他人之不動產者，依前
項之規定處斷。
前二項之未遂犯罰之。